【裁判字號】    98,易,2138
【裁判日期】    981021
【裁判案由】    傷害
【裁判全文】
臺灣臺北地方法院刑事判決              98年度易字第2138號
公  訴  人  臺灣臺北地方法院檢察署檢察官
被      告  甲○○
上列被告因傷害案件，經檢察官追加起訴（98年度偵字第16938
號，原起訴案號：98年度偵字第3016號，本院以98年度易字第11
38號審理），本院判決如下：
    主  文
本件公訴不受理。
    理  由
一、公訴意旨詳如附件追加起訴書所載。
二、按告訴乃論之罪，告訴人於第一審辯論終結前得撤回其告訴
    ，又告訴經撤回者，應諭知不受理之判決，而不受理之判決
    ，得不經言詞辯論為之，刑事訴訟法第二百三十八條第一項
    、第三百零三條第三款、第三百零七條分別定有明文。
三、查被告甲○○所涉傷害案件，起訴書認係犯刑法第二百七十
    七條第一項之罪，依同法第二百八十七條前段規定，須告訴
    乃論。茲據告訴人乙○○具狀撤回告訴，此有「刑事撤回告
    訴」狀在卷足稽（本院卷參照），依上開說明，爰不經言詞
    辯論，逕為諭知不受理之判決。
據上論斷，應依刑事訴訟法第二百八十四條之一、第三百零三條
第三款、第三百零七條，判決如主文。
中    華    民    國    98    年    10    月    21    日
                  刑事第十庭    法  官  姚念慈
以上正本證明與原本無異
如不服本判決，應於送達後十日內，檢具繕本向本院提出上訴狀
上訴於臺灣高等法院。
                                書記官  劉芸珊
中    華    民    國    98    年    10    月    21    日
附件：
臺灣臺北地方法院檢察署檢察官追加起訴書
                                     98年度偵字第16938號
    被      告  甲○○  女  21歲（民國○○年○月○○日生）
                        住臺北市○○區○○路四段650號10
                          樓之16
                        國民身分證統一編號：Ｚ000000000號
上列被告因傷害案件，已經偵查終結，認與貴院（寅股）以98年
度易字第1137號審理中之被告陳可欣涉嫌傷害案件，為數人共犯
一罪之相牽連案件，應追加起訴，茲將犯罪事實及證據並所犯法
條分敘如下：
        犯罪事實
一、甲○○與陳可欣（業已起訴）於民國97年10月9日5時許，在
    位於臺北市○○○路○段22號3樓之錢櫃KTV電梯口，因與乙
    ○○發生爭執，竟基於傷害之犯意聯絡，共同徒手毆打乙○
    ○，迨乙○○前往仁愛醫院就醫時，甲○○與陳可欣復基於
    傷害之接續犯意，於同日6時許，夥同另一真實姓名年籍不
    詳之女子前往仁愛醫院急診室再度共同毆打乙○○，致乙○
    ○受有頭部外傷、顏面挫傷、身體多處挫傷之傷害。
二、案經乙○○告訴偵辦。
        證據並所犯法條
一、證據清單
┌──┬──────────┬────────────┐
│編號│  證  據  名  稱    │  待  證  事  實        │
├──┼──────────┼────────────┤
│一、│被告甲○○之供述    │與陳可欣在錢櫃KTV內與唐 │
│    │                    │詩晶發生爭執之事實      │
├──┼──────────┼────────────┤
│二、│告訴人乙○○之指述  │全部犯罪事實            │
├──┼──────────┼────────────┤
│三、│仁愛醫院診斷證明書  │證明乙○○受傷之事實。  │
└──┴──────────┴────────────┘
二、核被告甲○○所為，係犯刑法第277條第1項之傷害罪嫌。甲
    ○○與同案被告陳可欣具有犯意聯絡及行為分擔，請論以共
    同正犯。
三、本件與臺灣臺北地方法院98年度易字第1138號（寅股）審理
    中之傷害案件為相牽連之案件。
四、依刑事訴訟法第265條第1項追加起訴。
    此  致
臺灣臺北地方法院
中    華    民    國    98    年    7     月    17    日
                          檢  察  官  盧慧珊
本件正本證明與原本無異
中    華    民    國    98    年    8     月    3     日
                          書  記  官
附錄本案所犯法條全文
刑法第277條
（普通傷害罪）
傷害人之身體或健康者，處 3 年以下有期徒刑、拘役或 1 千元
以下罰金。
犯前項之罪因而致人於死者，處無期徒刑或 7 年以上有期徒刑；
致重傷者，處 3 年以上 10 年以下有期徒刑。


司法院資訊處製作；財團法人民間司法改革基金會備份。
